臺灣臺北地方法院刑事判決　　　　　　　96年度易字第2430號
公　訴　人　臺灣臺北地方法院檢察署檢察官
被　　　告　乙○○
上列被告因詐欺等案件，經檢察官提起公訴（96年度偵字第1661
9 號），嗣被告於準備程序中就被訴事實為有罪之陳述，經本院
合議庭裁定由受命法官獨任進行簡式審判程序審理，判決如下：
    主  文
乙○○意圖為自己不法之所有，以詐術使人將第三人之物交付，
處拘役肆拾日，如易科罰金，以新臺幣壹仟元折算壹日；又以脅
迫使人行無義務之事，處拘役伍拾日，如易科罰金，以新臺幣壹
仟元折算壹日。應執行拘役捌拾日，如易科罰金，以新臺幣壹仟
元折算壹日。
    事  實
一、乙○○與丙○○前為男女朋友，乙○○因不滿丙○○數日避
    不聯絡，明知未經丙○○之同意或授權，竟意圖為自己不法
    之所有，於民國96年7 月30日下午4 時許，前往臺北市○○
    區○○街186 號之「寵愛精品館」，假冒為丙○○之表弟，
    而向店員甲○○佯稱其係受丙○○之委託，欲領回丙○○所
    有送至該館美容之馬爾濟斯犬（狗名為「圓圓」），並出示
    其手機中丙○○之照片，致該店員陷於錯誤，誤認其係基於
    丙○○之授權意思而交付前述馬爾濟斯犬。而於同日下午4
    時30分許，丙○○發覺上情後，即撥打乙○○之行動電話詢
    問其小狗下落時，乙○○乃基於以脅迫使人行無義務之事之
    犯意，對丙○○恫嚇稱：倘不前來赴約或敢另行報警的話，
    則將馬爾濟斯犬殺死等語，致丙○○因而心生畏懼，恐其所
    有馬爾濟斯犬之安全將受有危害，迫於無奈而與乙○○約定
    於同日下午6 時20分許，在臺北市○○區○○路369 號之台
    北富邦銀行農安分行前見面並交還小狗，而以此脅迫方式使
    丙○○行無義務之事。嗣經丙○○報警處理後，經警循線於
    上開時、地當場逮捕乙○○。
二、案經甲○○、丙○○訴由臺北市政府警察局中山分局報請臺
    灣臺北地方法院檢察署檢察官偵查起訴。
    理  由
一、本件被告乙○○所犯係死刑、無期徒刑、最輕本刑為三年以
    上有期徒刑以外之罪，其於準備程序中就被訴事實為有罪之
    陳述，經本院告知簡式審判程序之旨，並聽取公訴人及被告
    之意見後，認無不得或不宜改依簡式審判程序進行之情事，
    爰依刑事訴訟法第273 條之1 第1 項規定，裁定由受命法官
    獨任進行簡式審判程序，合先敘明。
二、上揭犯罪事實，業據被告於偵訊及本院審理中均坦承不諱，
    核與告訴人甲○○於警詢及偵訊時指證其遭被告詐騙而交付
    前述馬爾濟斯犬之情節；及告訴人丙○○於警詢及偵訊時指
    證其遭被告以殺死馬爾濟斯犬而脅迫赴約之情節均相符合，
    復有馬爾濟斯犬之照片2 張附卷可稽，足認被告之任意性自
    白核與事實相符，堪可採憑。本件事證明確，被告犯行洵堪
    認定，應依法論科。
三、按刑法第305 條之恐嚇罪，係指單純以將來加害生命、身體
    、自由、名譽、財產之事，恐嚇他人致生危害於安全者而言
    ，如對於他人之生命、身體等，以現實之強暴、脅迫手段加
    以危害要挾，使人行無義務之事或妨害人行使權利，應構成
    刑法第304 條之強制罪，而非同法第305 條之恐嚇安全罪；
    縱有恐嚇行為，亦僅屬犯強制罪之手段，無更論以恐嚇危害
    安全罪之餘地（最高法院72年度台上字第5618號、84年度台
    非字第194 號判決要旨參照）。本件被告乙○○出言危害前
    述小狗，非以單純抽象之恫嚇使告訴人丙○○心生畏懼為目
    的，而係欲達迫使告訴人赴約見面之手段，故核其所為，係
    犯刑法第304 條之以脅迫使人行無義務之事罪。被告對告訴
    人丙○○恐嚇之言語為其強制行為之一部，不另論罪。另被
    告對告訴人甲○○施以詐術行騙，致其陷於錯誤而交付前述
    小狗之行為，則係犯刑法第339 條第1 項之詐欺取財罪。其
    所犯上開二罪，犯意各別，行為互殊，自應予分論併罰。爰
    審酌被告與告訴人丙○○原為男女朋友，不思以理性解決感
    情問題，先以詐騙手段取得前述小狗後，再以加害前述小狗
    之事脅迫告訴人丙○○行無義務之事，其所為之激烈手段，
    造成告訴人丙○○之心理壓力非輕，行為實不足取，惟念其
    於犯罪後尚知坦承犯行，且表示認錯之意，暨參酌被告犯罪
    之動機、經濟狀況、教育程度等一切情狀，分別量處如主文
    所示之刑，及均諭知易科罰金之折算標準，並定其應執行之
    刑，以資懲儆。
據上論斷，依刑事訴訟法第273 條之1 第1 項、第299 條第1 項
前段，刑法第304 條、第339 條第1 項、第41條第1 項前段、第
51條第6 款，刑法施行法第1 條之1 ，判決如主文。
本案經檢察官王育珍到庭執行職務
中　　華　　民　　國　　96　　年　　12　　月　　31　　日
　　　　　　　　　  刑事第十六庭  法　官　吳俊龍
以上正本證明與原本無異。
如不服本判決，應於判決送達後10日內向本院提出上訴狀。
                                  書記官  高菁菁
中　　華　　民　　國　　96　　年　　12　　月　　31　　日
附錄本判決論罪科刑法條：
刑法第304條
以強暴、脅迫使人行無義務之事或妨害人行使權利者，處3 年以
下有期徒刑、拘役或3 百元以下罰金。
前項之未遂犯罰之。
刑法第339條
意圖為自己或第三人不法之所有，以詐術使人將本人或第三人之
物交付者，處5 年以下有期徒刑、拘役或科或併科1 千元以下罰
金。
以前項方法得財產上不法之利益或使第三人得之者，亦同。
前二項之未遂犯罰之。
